【裁判字號】    90,交抗,756
【裁判日期】    901031
【裁判案由】    聲明異議
【裁判全文】
臺灣高等法院臺中分院刑事裁定                    九十年度交抗字第七五六號
    抗  告  人
    即受處分人  甲○○
右抗告人因違反道路交通管理處罰條例案件，不服臺灣彰化地方法院中華民國九十年
九月廿五日所為裁定（九十年度交聲字第一五六號），提起抗告，本院裁定如左：
    主      文
抗告駁回。
    理      由
一、聲明異議意旨略以：抗告人即受處分人甲○○（下稱抗告人）之汽車駕駛執照係
    被吊扣，其期間自民國（下同）八十九年十月卅日至九十年七月廿九日止，其於
    九十年七月廿二日廿二時許，由南投縣竹山鎮返回彰化市，係搭坐蔡秀森所駕駛
    之Ｋ３－○九五五號小客車，而停於竹山鎮○○路滕湖巷口，蔡秀森坐於駕駛座
    ，抗告人坐於駕駛座右側，警員應對蔡秀森為酒精測試，而竟對抗告人為酒精測
    試，並認定抗告人係駕車者，有違反道路交通管理處罰條例第廿一條第一項第七
    款、第卅五條第一項第一款之規定，予以裁罰，顯有不當云云。
二、按汽車駕駛人飲酒後其吐氣所含酒精成份超過每公升○‧二五毫克以上者，不得
    駕車（道路交通安全規則第一一四條第二款），違反者，得依道路交通管理處罰
    條例第三十五條第一項第一款，處駕駛人新台幣一萬五千元以上六萬元以下罰款
    ，並當場禁止其駕駛及吊扣其駕駛執照一年之處罰；且駕駛執照吊扣期間駕車者
    ，得依同法第二十一條第一項第七款，處駕駛人違規點數三點及新台幣六千元以
    上一萬二千元以下罰鍰。
三、原裁定以抗告人於異議時，雖否認有於酒後駕駛汽車情事，惟其於原審調查時，
    業已坦認其違規當時確已因酒醉而意識不清，於駕車由南投往彰化方向行駛之半
    途時，因不勝酒力，始換由同車之蔡秀森駕駛，此核與證人即當時在場執行勤務
    之黃宏立到庭結證之情節大致相符，而當時亦在車上之證人蔡秀森在警局初訊，
    當員警訊其為何在路檢站前三十公尺處停車換駕駛時，亦明白供證：係因甲○○
    太勞累要在路邊休息後，由伊來開車等語，可見抗告人應確有飲酒超過法定標準
    （酒測之呼氣酒精含量為每公升○‧七一毫克）仍駕駛汽車之事實無誤，自不能
    以其進行酒測時已改由他人駕車而卸免其責。而其被取締時，駕駛執照尚在吊扣
    期間（八十九年十月三十日到九十年七月二十九日），其竟駕駛汽車，則原處分
    機關據上開規定裁處抗告人罰鍰新臺幣五萬八千五百元，吊扣駕駛執照一年，於
    法並無不合，而所為之處罰額度，亦在法定之範圍內，並無失當之處，認抗告人
    異議實無理由，予以駁回其聲明異議。經核並無不合，抗告人抗告意旨，仍執陳
    詞，指摘原裁定不當，為無理由，應予駁回。
四、據上論斷，應依道路交通案件處理辦法第廿五條、刑事訴訟法第四百十二條，裁
    定如主文。
中       華       民       國   九  十    年     十      月    卅一     日
                                臺灣高等法院臺中分院刑事第一庭
                                      審判長法  官  陳  紀  綱
                                            法  官  蕭  錦  鍾
                                            法  官  陳  登  源
右正本證明與原本無異。
不得再抗告。
                                            書記官  林  桂  鳳
中       華       民       國   九  十    年    十一     月     一      日
                                                                        Ｋ


司法院資訊處製作；財團法人民間司法改革基金會備份。
